【裁判字號】    96,易,3598
【裁判日期】    970131
【裁判案由】    竊盜
【裁判全文】
臺灣板橋地方法院刑事判決              96年度易字第3598號
公  訴  人  臺灣板橋地方法院檢察署檢察官
被      告  甲○○
                    （現另案於臺灣臺北監獄臺北分監執行）
上列被告因竊盜案件，經檢察官提起公訴（96年度偵字第21944
號），本院判決如下：
    主  文
甲○○犯竊盜罪，累犯，處有期徒刑月，如易科罰金以新臺幣
壹仟元折算壹日，減為有期徒刑壹月又拾伍日，如易科罰金以新
臺幣壹仟元折算壹日。
    事  實
一、甲○○前曾於民國92、93年間因違反毒品危害防制條例案件
    ，先後經法院分別判處有期徒刑十月、七月確定，接續執行
    於93年9 月27日假釋出監，至93年12月23日縮刑期滿執行完
    畢。詎其猶不知悔改，於上開有期徒刑執行完畢後五年內，
    復基於意圖為自己不法所有之犯意，於96年1 月12日凌晨4
    時許，在臺北縣板橋市○○路○ 段174 巷118 弄6 號乙○○
    承租之服飾店前，以不詳工具（不能確定係屬客觀上可為兇
    器之工具）拆卸該店門口黏貼鑲於地面之銅製門檻1 條（長
    約1 公尺，寬約7 、8 公分，厚0.5 至1 公分），得手後騎
    乘腳踏車載離，變賣得款供己花費殆盡。嗣經乙○○於同日
    上午開門時發現遭竊，旋報警處理，經警調閱案發現場監視
    器錄影，循線調查，因而查悉上情。
二、案經乙○○訴由臺北縣政府警察局板橋分局報請臺灣板橋地
    方法院檢察署檢察官偵查起訴。
    理  由
一、訊據被告甲○○對於有於上揭時地竊取告訴人乙○○管領之
    上開銅製門檻之犯行供認不諱，核與告訴人乙○○於偵查中
    指證被害情節相符，並有監視器錄影翻拍照片、現場遭竊照
    片等可資佐證。至公訴意旨雖認被告有攜帶客觀上可為兇器
    使用之鐵撬行竊上開銅製門檻云云，惟訊據被告堅決否認有
    攜帶鐵撬行竊，雖被告另辯稱其無攜帶工具行竊云云，要與
    本件竊盜現場犯罪情狀不合，然亦無法確認被告係攜帶鐵撬
    行竊，僅足認被告有攜帶不詳之工具行竊，尚不足確認該工
    具係鐵撬或其他足供兇器使用之工具。綜上所述，本件事證
    明確，被告犯行堪以認定，應予依法論科。
二、核本件被告上開所為，係犯刑法第320 條第1 項之竊盜罪。
    公訴意旨謂之被告係攜帶鐵撬行竊，因認其係犯同法第321
    條第1 項第3 款之攜帶兇器竊盜罪嫌云云，惟依上述理由，
    尚無法確認被告係攜帶鐵撬或其他可供兇器使用之工具刑竊
    ，是公訴意旨上開所認尚有未洽，惟其起訴事實相同，爰依
    法逕予變更起訴法論究。又被告前曾於92、93年間因違反毒
    品危害防制條例案件，先後經法院分別判處有期徒刑十月、
    七月確定，接續執行於93年9 月27日假釋出監，至93年12月
    23日縮刑期滿執行完畢，有臺灣高等法院被告前案紀錄表在
    卷可稽，被告前受有期徒刑執行完畢，於五年以內故意再犯
    本件有期徒刑以上之罪，為累犯，應依刑法第47條第1 項規
    定，加重其刑。爰審酌被告前有多次竊盜前科、本件犯罪之
    動機、目的、手段、方法、所得不法利益、對告訴人所生危
    害及犯後態度等一切情狀，量處如主文所示之刑，並諭知易
    科罰金之折算標準。又本件被告犯罪後，中華民國九十六年
    罪犯減刑條例業已制定，經總統於96年7 月4 日公布，同年
    月16日生效施行，查本件被告之犯罪時間，係在96年4 月24
    日以前，所犯竊盜罪，雖係該條例第3 條第1 項第15款所列
    之罪，惟其上開宣告刑未逾有期徒刑一年六月之刑，核諸中
    華民國九十六年罪犯減刑條例第2 條第1 項、第3 條等規定
    ，合於減刑條件，爰依該條例第2 條第1 項第3 款規定，減
    其宣告刑二分之一，並諭知易科罰金之折算標準。
據上論斷，應依刑事訴訟法第299 條第1 項前段、第300 條，刑
法第320 條第1 項、第47條第1 項、第41條第1 項前段，刑法施
行法第1 條之1 ，中華民國九十六年罪犯減刑條例第2 條第1 項
第3 款、第7 條，判決如主文。
本案經檢察官靳開聖到庭執行職務
中    華    民    國    97    年    1     月    31    日
                      刑事第三庭  法  官  彭  全  曄
以上正本證明與原本無異
如不服本判決應於送達後10日內向本院提出上訴狀
                                  書記官  洪  紹  甄
中    華    民    國    97    年    2     月     1    日
附錄本案論罪科刑法條全文：
中華民國刑法第320條
意圖為自己或第三人不法之所有，而竊取他人之動產者，為竊盜
罪，處 5 年以下有期徒刑、拘役或 5 百元以下罰金。
意圖為自己或第三人不法之利益，而竊佔他人之不動產者，依前
項之規定處斷。
前二項之未遂犯罰之。


司法院資訊處製作；財團法人民間司法改革基金會備份。
